【裁判字號】    95,家救,88
【裁判日期】    950914
【裁判案由】    訴訟救助
【裁判全文】
臺灣高雄地方法院民事裁定              95年度家救字第88號
聲  請  人  乙○○    印尼國.
非訟代理人  郭蔧萱律師
相  對  人  甲○○
上聲請人與相對人間請求履行同居等事件，聲請訴訟救助，本院
裁定如下：
    主      文
准予訴訟救助。
    理      由
一、本件聲請意旨係以：聲請人為印尼國人，並與相對人為夫妻
    ，婚後一同居住臺灣高雄縣路竹鄉○○路三七八號處所，於
    民國九十五年五月七日晚間，遭相對人及與其前妻子女王心
    勝以暴力驅趕方式趕出門，造成聲請人受傷，聲請人雖經報
    警，相對人與王心勝仍拒絕聲請人返家，聲請人始得至友人
    家暫住，是相對人不但拒絕與聲請人履行同居，其本身亦不
    履行同居義務，聲請人遂對相對人提起履行同居等訴訟，但
    因聲請人經濟窘困，無力支付訴訟費用，業經財團法人法律
    扶助基金會高雄分會准予法律扶助。為此，爰依法律扶助法
    第六十二條及民事訴訟法第一百零七條、第一百零九條之規
    定，提出本件聲請。並聲明：准予訴訟救助等語。
二、經查：
 １、按當事人無資力支出訴訟費用者，法院應依聲請，以裁定
     准予訴訟救助，民事訴訟法第一百零七條第一項前段定有
     明文；又按經財團法人法律扶助基金會之分會准予法律扶
     助之無資力者，其於訴訟程序中，向法院聲請訴訟救助時
     ，應准予訴訟救助，法律扶助法第六十二條規定甚明。
 ２、本件聲請人訴請與相對人間履行同居等事件，迄未繳納裁
     判費，又聲請人主張其經濟窘困，無力支付訴訟費用，聲
     請法律扶助，經財團法人法律扶助基金會高雄分會准予全
     部法律扶助之事實，業據本院依職權向財團法人法律扶助
     基金會高雄分會函調審查決定通知書等資料，有財團法人
     法律扶助基金會高雄分會於九十五年九月八日以法扶高分
     俊字第９５００１４３號函附法律扶助申請書、審查表、
     戶籍謄本、案件概述單、審查決定通知書等資料在卷可憑
     。且本院審酌聲請人雖價至臺灣七年，現無工作，聲請人
     並未經由相關雇主為其辦理勞工保險乙節，亦有勞工保險
     局於九十五年八月三十一日以保承資字第０９５１０３０
     ３８０號函所附聲請人加退保記錄資料在卷可憑。綜上，
     堪認聲請人主張無資力支付訴訟費用一節，堪可採信。又
     本院綜觀全卷聲請人所提出之證據，亦非顯無勝訴之望，
     是聲請人聲請訴訟救助，核與前揭規定相符，應予准許。
三、依民事訴訟法第一百零七條第一項前段，裁定如主文。
中    華    民    國    95    年    9     月    14    日
                  家事法庭法  官  程克琳
正本係照原本作成。
如對本裁定抗告須於裁定送達後5日內向本院提出抗告狀，並繳
納裁判費新台幣1,000元。
中    華    民    國    95    年    9     月    14    日
                          書記官  洪敏芳


司法院資訊處製作；財團法人民間司法改革基金會備份。
